【裁判字號】    98,訴,62
【裁判日期】    980430
【裁判案由】    毒品危害防制條例
【裁判全文】
臺灣臺北地方法院刑事判決                98年度訴字第62號
公  訴  人  臺灣臺北地方法院檢查署檢察官
被      告  甲○○
上列被告因違反毒品危害防制條例案件，經檢察官提起公訴（97
年度毒偵字第3793號），由本院合議庭裁定改依簡式審判程序審
理，茲判決如下：
    主    文
甲○○施用第一級毒品，累犯，處有期徒刑玖月。
扣案第一級毒品海洛因貳包（毛重零點壹貳玖零公克，驗餘淨重
零點壹貳肆伍公克），均沒收銷燬。
    事    實
一、甲○○曾有偽造文書、違反電信法、肅清煙毒條例、毒品危
    害防制條例等前科，其中於(1)民國八十七年間，因違反毒品
    危害防制條例案件，經臺灣士林地方法院裁定送勒戒處所觀
    察、勒戒後，認無繼續施用毒品之傾向，經臺灣士林地方法
    院檢察署檢察官於八十八年七月二十六日以八十八年度偵字
    第七二七三號為不起訴處分確定；(2)九十二年間，因違反毒
    品危害防制條例案件，經臺灣板橋地方法院以九十二年度毒
    聲字第二二九九號裁定送觀察、勒戒，嗣於九十三年一月九
    日因法律修正報結，惟起訴部分則經臺灣板橋地方法院於九
    十四年七月二十七日以九十四年度訴緝字第一二四號刑事判
    決判處有期徒刑九月確定；(3)九十五年間，又因違反毒品危
    害防制條例案件，經臺灣板橋地方法院以九十五年度訴字第
    三三一七號刑事判決判處有期徒刑九月確定，嗣經裁定減為
    有期徒刑四月十五日，如易科罰金，以銀元三百元折算一日
    ，並於九十六年十一月二十七日縮刑期滿執行完畢。猶不知
    悔改，復基於施用第一級毒品海洛因之犯意，於九十七年十
    月二十七日下午三時許至四時許間，在臺北市○○區○○路
    上某加油站廁所內，以將第一級毒品海洛因摻入香菸內之方
    式，施用第一級毒品海洛因一次。嗣於翌日下午二時三十分
    許，在臺北市○○區○○街四０號前為警查獲，並扣得第一
    級毒品海洛因二包（合計淨重０‧一二九０公克，驗餘合計
    淨重０‧一二四五公克），經警對其採尿送驗後呈嗎啡、可
    待因陽性反應，始知上情。
二、案經臺北市政府警察局松山分局報請臺灣臺北地方法院檢察
    署檢察官偵查起訴。
    理    由
一、訊據被告甲○○對於其有於上開時、地施用第一級毒品海洛
    因之犯罪事實坦承不諱，且經將被告於上開時、地為警查獲
    後，經警對其所採得之尿液送交鑑驗結果，確呈嗎啡、可待
    因陽性反應，此有臺北市政府警察局偵辦毒品案件尿液檢體
    委驗單、結文、臺灣尖端先進生技醫藥股份有限公司濫用藥
    物檢驗報告各一份在卷可稽。且被告於上開時、地為警查獲
    時，所扣得之白色粉末二包，經送鑑驗結果，確含有第一級
    毒品海洛因成分（合計淨重０‧一二九０公克，驗餘合計淨
    重０‧一二四五公克），此亦有交通部民用航空局航空醫務
    中心航藥鑑字第０九七五七０一號毒品鑑定書一份在卷足憑
    。據此，足徵被告上開自白符實可採。
二、被告曾於八十七年間，因違反毒品危害防制條例案件，經臺
    灣士林地方法院裁定送勒戒處所觀察、勒戒後，認無繼續施
    用毒品之傾向，經臺灣士林地方法院檢察署檢察官於八十八
    年七月二十六日以八十八年度偵字第七二七三號為不起訴處
    分確定；九十二年間，復因違反毒品危害防制條例案件，經
    臺灣板橋地方法院以九十二年度毒聲字第二二九九號裁定送
    觀察、勒戒，嗣於九十三年一月九日因法律修正報結，惟起
    訴部分則經臺灣板橋地方法院於九十四年七月二十七日以九
    十四年度訴緝字第一二四號刑事判決判處有期徒刑九月確定
    ；九十五年間，又因違反毒品危害防制條例案件，經臺灣板
    橋地方法院以九十五年度訴字第三三一七號刑事判決判處有
    期徒刑九月確定，嗣經裁定減為有期徒刑四月十五日，如易
    科罰金，以銀元三百元折算一日，並於九十六年十一月二十
    七日縮刑期滿執行完畢，此有臺灣高等法院被告前案紀錄表
    一份在卷可按，被告在其上開違反毒品危害防制條例案件之
    觀察、勒戒執行完畢釋放後，五年以內再犯施用第一級毒品
    之罪甚明。從而，本件事證明確，被告施用第一級毒品海洛
    因之犯行，洵堪認定，應予依法論處。
三、核被告所為，係犯毒品危害防制條例第十條第一項之施用第
    一級毒品罪。被告持有第一級毒品海洛因進而施用，其持有
    第一級毒品海洛因之低度行為，應為其施用第一級毒品海洛
    因之高度行為所吸收，不另論罪。又被告曾於九十五年間，
    因違反毒品危害防制條例案件，經臺灣板橋地方法院以九十
    五年度訴字第三三一七號刑事判決判處有期徒刑九月確定，
    嗣經裁定減為有期徒刑四月十五日，如易科罰金，以銀元三
    百元折算一日，並於九十六年十一月二十七日縮刑期滿執行
    完畢，此有上開臺灣高等法院被告前案紀錄表一份附卷足憑
    ，其於上開有期徒刑執行完畢後，五年以內，故意再犯本件
    有期徒刑以上之罪，為累犯，應依刑法第四十七條第一項規
    定，加重其刑。爰審酌被告前因違反毒品危害防制條例之施
    用毒品案件，先後經觀察、勒戒執行完畢後，仍不知戒除，
    又於上開時、地同時施用第一級毒品海洛因、施用為自戕行
    為、所生危害及事後坦承犯行之態度等一切情狀，量處如主
    文所示之刑。至扣案之第一級毒品海洛因二包（合計淨重０
    ‧一二九０公克，驗餘合計淨重０‧一二四五公克），則均
    應依毒品危害防制條例第十八條第一項前段之規定宣告沒收
    銷燬。
四、按被告所犯為死刑、無期徒刑、最輕本刑三年以上有期徒刑
    之罪或高等法院管轄第一審案件以外之罪，並經被告於準備
    程序就被訴事實為有罪之陳述，經告知簡式審判程序之旨，
    並聽取被告及檢察官之意見後，經本院合議庭依刑事訴訟法
    第二百七十三條之一規定，裁定由受命法官獨任進行簡式審
    判程序審理，併予敘明。
據上論斷，依刑事訴訟法第二百七十三條之一第一項、第二百九
十九條第一項前段，毒品危害防制條例第十條第一項、第十八條
第一項，刑法第十一條前段、第四十七條第一項，判決如主文。
本案經檢察官蘇維達到庭執行職務。
中    華    民    國    98    年    4     月    30    日
                        臺灣臺北地方法院刑事第十五庭
                            法  官  吳麗英
上正本證明與原本無異。
如不服本判決應於收受送達後10日內向本院提出上訴書狀，並應
敘述具體理由；其未敘述上訴理由者，應於上訴期間屆滿後20日
內向本院補提理由書（均須按他造當事人之人數附繕本）「切勿
逕送上級法院」。
                            書記官  田華仁
中    華    民    國    98    年    4     月    30    日
附錄本案論罪科刑法條：
毒品危害防制條例第十條：施用第一級毒品者，處六月以上五年
                        以下有期徒刑。
                        施用第二級毒品者，處三年以下有期
                        徒刑。


司法院資訊處製作；財團法人民間司法改革基金會備份。
